【裁判字號】    98,審易,465
【裁判日期】    980911
【裁判案由】    竊盜
【裁判全文】
臺灣新竹地方法院刑事判決             98年度審易字第465號
公  訴  人  臺灣新竹地方法院檢察署檢察官
被      告  甲○○
上列被告因竊盜案件，經檢察官提起公訴（98年度偵字第2444號
），經被告於本院準備程序中，就被訴事實為有罪之陳述，經告
知被告簡式審判程序之旨，並聽取檢察官、被告之意見後，經本
院進行簡式審判程序，本院判決如下：
    主    文
甲○○共同犯竊盜罪，處有期徒刑肆月，如易科罰金，以新臺幣
壹仟元折算壹日。扣案之鳥網壹件、麻繩壹捆、竹竿陸支，均沒
收之。
    犯罪事實
一、甲○○與鄭文達（另經臺灣新竹地方法院檢察署分案偵辦中
    ）共同基於意圖為自己不法所有之竊盜犯意聯絡及行為分擔
    ，於民國98年3月19日上午7時40分許，在新竹縣新埔鎮遠東
    紡織廠後方山區，與鄭文達共同以竹竿架起鳥網搭設陷阱，
    架網在賽鴿飛行之路徑上，捕捉飛經上開地點之他人賽鴿，
    再將鴿子解下而竊取之。嗣於同日上午11時許，鄭文達2 人
    搭架之鳥網已捕捉如附表所示之10隻賽鴿時，為警當場查獲
    ，並扣得鄭文達所有之鳥網1 件、麻繩1捆、竹竿6支，始查
    悉上情。
二、案經新竹縣政府警察局竹北分局報告臺灣新竹地方法院檢察
    署檢察官偵查起訴。
    理    由
一、程序部分：
    按除被告所犯為死刑、無期徒刑、最輕本刑為3 年以上有期
    徒刑之罪或高等法院管轄第一審案件者外，於前條第1 項程
    序進行中，被告先就被訴事實為有罪之陳述時，審判長得告
    知被告簡式審判程序之旨，並聽取當事人、代理人、辯護人
    及輔佐人之意見後，裁定進行簡式審判程序，刑事訴訟法第
    273條之1第1 項定有明文。本件被告甲○○所犯係死刑、無
    期徒刑、最輕本刑為3 年以上有期徒刑以外之罪，其於準備
    程序中就被訴事實為有罪之陳述，經告知簡式審判程序之旨
    ，並聽取公訴人及被告甲○○之意見後，本院認為適宜進行
    簡式審判程序，合先敘明。
二、認定被告甲○○犯行所憑之各項證據：
（一）被告甲○○於警詢、偵查中及本院準備程序、簡式審判程
      序時均坦承不諱。其稱：伊於98年3月19日上午7時40分許
      ，由另案被告鄭文達指示伊在新竹縣新埔鎮遠東紡織廠後
      方山區，把網子撐開後在現場附近等待鴿子中網，伊去現
      場的時候網子已經架好了，竹竿也綁好了，伊只是幫另案
      被告鄭文達把竿子立起來，以此方式偷鴿子給另案被告鄭
      文達，1天可獲得新臺幣（下同）2千元之代價等語（見98
      年度偵字第2444號偵查卷第8 至12、71、72頁，本院卷第
      29、33頁）。
（二）證人林威宇於警詢中之證述稱：他於98年3月19日凌晨4時
      許，會同新竹縣政府警察局竹北分局偵查隊的警察，在新
      竹縣新埔鎮遠東紡織廠後方山區埋伏等待網鴿的歹徒，他
      們於同日上午7 時許發現鳥網被升了起來，於是繼續等待
      ，直到約同日上午11時許有鴿群飛過中網，他們才接近把
      正在解鴿子的歹徒即被告甲○○抓住等語（見上開偵查卷
      第33至35頁）。
（三）證人即被害人戊○○、丙○○、丁○○、己○○、癸○○
      、辛○○、壬○○等人於警詢中之證述稱：他們所有之鴿
      子於98年3月19日上午8時許，在宜蘭縣五結鄉做放飛訓練
      後就沒有回來，經警方通知於同日上午11時許在新竹縣新
      埔鎮遠東紡織廠後方山區查獲竊取賽鴿之竊嫌，於是前往
      認領他們所有之賽鴿等語（見上開偵查卷第13至24、27、
      28、31、32頁）。
（四）證人即被害人庚○○於警詢中之證述稱：他所有之鴿子於
      98年3月19日上午8時許，在臺北縣林口鄉做放飛訓練後就
      沒有回來，經警方通知於同日上午11時許在新竹縣新埔鎮
      遠東紡織廠後方山區查獲竊取賽鴿之竊嫌，於是前往認領
      他所有之賽鴿等語（見上開偵查卷第25、26頁）。
（五）證人即被害人乙○○於警詢中之證述稱：他所有之鴿子於
      98年3月19日上午7時許，在基隆北海50公里處做放飛訓練
      後就沒有回來，經警方通知於同日上午11時許在新竹縣新
      埔鎮遠東紡織廠後方山區查獲竊取賽鴿之竊嫌，於是前往
      認領他所有之賽鴿等語（見上開偵查卷第29、30頁）。
（六）被害人戊○○、丙○○、丁○○、己○○、癸○○、庚○○、辛○○、乙○○、壬○○等人出具之贓物認領保管單
      共9 份（見上開偵查卷第42至50頁）：證明查獲如附表所
      示之鴿子均已發還上開被害人領回之事實。
（七）扣案之鳥網1 件、麻繩1 捆、竹竿6 支等物（保管字號：
      98年度保管字第408 號，見上開偵查卷第74頁）。
（八）此外，復有新竹縣政府警察局竹北分局搜索扣押筆錄、扣
      押物品目錄表各1 份、現場照片11張等資料在卷可稽（見
      上開偵查卷第36至39、51至56頁）。
（九）綜上所述，本件事證業臻明確，被告甲○○上揭犯行至堪
      認定，均應依法予以論科。
三、論罪科刑：
（一）論罪：被告甲○○於附表所示之時間，分別竊取如附表所
      示之被害人戊○○等人所有鴿子之犯行，核其所為，均係
      犯刑法第320條第1項之普通竊盜罪。
（二）共同正犯：被告甲○○與共犯鄭文達就上開竊盜犯行間，
      有犯意聯絡及行為分擔，均應論以共同正犯。
（三）想像競合：又被告甲○○所犯如附表所示之竊鴿犯行，均
      係由被告甲○○、共犯鄭文達2 人共同在新竹縣新埔鎮遠
      東紡織廠後方山區，以竹竿架起鳥網搭設陷阱，架網在賽
      鴿飛行之路徑上，捕捉飛經上開地點之他人賽鴿後，再將
      鴿子解下而竊取之。其僅係以一架設捕鴿網之行為而於如
      附表所示之時間內陸續捕獲被害人戊○○等9 人所有之賽
      鴿（共計10隻），乃係一行為而觸犯數竊盜罪名，為同種
      想像競合犯，依刑法第55條前段，從一重之普通竊盜罪處
      斷。
（四）量刑：原審酌被告甲○○前有過失致死、妨害家庭等之刑
      事前案紀錄，有臺灣高等法院被告前案紀錄表1 份在卷可
      稽，雖不構成累犯，足徵素行非善，其竟不思守法自制，
      循正當途徑獲取所需，明知現今社會擄鴿勒贖之風氣盛行
      ，竟為獲取1天2千元之代價，與共犯鄭文達共同搭設陷阱
      後架網在賽鴿飛行之路徑上，恣意竊取他人放飛之鴿子，
      危害社會治安與他人財產安全甚鉅，守法意識薄弱，惟幸
      被告甲○○犯後坦承犯行不諱，態度尚可，且所竊得之鴿
      子，業均已發還予被害人戊○○等人領回等一切情狀，量
      處如主文所示之刑，併諭知易科罰金之折算標準，以示懲
      儆。
（五）被告甲○○於行為後，刑法第41條已修正，並自98年9 月
      1日施行，修正後該條第2項規定：「依前項規定得易科罰
      金而未聲請易科罰金者，得以提供社會勞動6小時折算1日
      ，易服社會勞動」。而刑法施行法第3條之2規定：「刑法
      第41條及第42條之1之規定，於中華民國98年9月1 日刑法
      修正施行前已裁判確定之處罰，未執行或執行未完畢者，
      亦適用之」，其立法理由謂：「依刑法第41條規定聲請易
      服社會勞動者，因條文已明定以社會勞動6 小時折算徒刑
      或拘役1 日，與易科罰金應於裁判主文諭知折算標準之情
      形不同，無須於裁判主文諭知…至於可否易服社會勞動，
      與可否易科罰金相同，皆屬於執行事項，非裁判量刑事項
      ，故98年9月1日刑法修正施行前已裁判確定之處罰，未執
      行或執行未完畢者，無庸再向法院聲請裁定諭知折算標準
      」。準此，本件有修正後刑法第41條之適用，被告甲○○
      若未聲請易科罰金，依法得以提供社會勞動6小時折算1日
      ，易服社會勞動，惟無須於本判決主文諭知，併予敘明。
（六）沒收：至扣案之鳥網1件、麻繩1捆、竹竿6 支，為被告甲○○、共犯鄭文達共同犯本件竊盜罪所用之物，且據被告
      甲○○陳稱上開物品係共犯鄭文達所有等語（見本院卷第
      33頁背面），是針對被告甲○○部分，基於共犯連帶說，
      爰依刑法第38條第1項第2款規定，均宣告沒收之。
據上論斷，應依刑事訴訟法第273條之1 第1項、第299條第1項前
段，刑法第28條、第320條第1項、第55條前段、第41條第1 項前
段第2 項、第38條第1 項第2 款，刑法施行法第1 條之1 第1 項
、第2 項前段，判決如主文。
本案經檢察官王唯怡到庭執行職務。
中    華    民    國    98    年    9     月    11    日
                  刑事第九庭  法  官    劉兆菊
以上正本證明與原本無異。
如不服本判決應於收受判決後10日內向本院提出上訴書狀，並應
敘述具體理由。其未敘述上訴理由者，應於上訴期間屆滿後20日
內向本院補提理由書(均須按他造當事人之人數附繕本)「切勿逕
送上級法院」。
中    華    民    國    98    年    9     月    11    日
                              書記官    林兆嘉
附錄本案論罪科刑法條：
中華民國刑法第320條
（普通竊盜罪、竊佔罪）
意圖為自己或第三人不法之所有，而竊取他人之動產者，為竊盜
罪，處5 年以下有期徒刑、拘役或5 百元以下罰金。
意圖為自己或第三人不法之利益，而竊佔他人之不動產者，依前
項之規定
處斷。
前2項之未遂犯罰之。
附表：
┌──┬───┬────────────┬──────┬────┐
│編號│被害人│     犯罪時間及方式     │ 所生結果   │賽鴿編號│
├──┼───┼────────────┼──────┼────┤
│ 一 │乙○○│於98年3月19日上午7時許至│竊取賽鴿1隻 │172087  │
│    │      │同日上午11時許之間某時。│。（已釋放）│        │
├──┼───┼────────────┼──────┼────┤
│ 二 │戊○○│於98年3月19日上午8時許至│竊取賽鴿1隻 │753816  │
│    │      │同日上午11時許之間某時。│。（已釋放）│        │
├──┼───┼────────────┼──────┼────┤
│ 三 │丙○○│於98年3月19日上午8時許至│竊取賽鴿1隻 │767608  │
│    │      │同日上午11時許之間某時。│。（已釋放）│        │
├──┼───┼────────────┼──────┼────┤
│ 四 │丁○○│於98年3月19日上午8時許至│竊取賽鴿1隻 │768273  │
│    │      │同日上午11時許之間某時。│。（已釋放）│        │
├──┼───┼────────────┼──────┼────┤
│ 五 │己○○│於98年3月19日上午8時許至│竊取賽鴿2隻 │769977、│
│    │      │同日上午11時許之間某時。│。（已釋放）│770000  │
├──┼───┼────────────┼──────┼────┤
│ 六 │癸○○│於98年3月19日上午8時許至│竊取賽鴿1隻 │965490  │
│    │      │同日上午11時許之間某時。│。（已釋放）│        │
├──┼───┼────────────┼──────┼────┤
│ 七 │庚○○│於98年3月19日上午8時許至│竊取賽鴿1隻 │752423  │
│    │      │同日上午11時許之間某時。│。（已釋放）│        │
├──┼───┼────────────┼──────┼────┤
│ 八 │辛○○│於98年3月19日上午8時許至│竊取賽鴿1隻 │769782  │
│    │      │同日上午11時許之間某時。│。（已釋放）│        │
├──┼───┼────────────┼──────┼────┤
│ 九 │壬○○│於98年3月19日上午8時許至│竊取賽鴿1隻 │176843  │
│    │      │同日上午11時許之間某時。│。（已釋放）│        │
└──┴───┴────────────┴──────┴────┘


司法院資訊處製作；財團法人民間司法改革基金會備份。
